臺灣屏東地方法院刑事判決　　　　　　　 94年度訴字第749號
公　訴　人　臺灣屏東地方法院檢察署檢察官
被　　　告　甲○○
上列被告因違反毒品危害防制條例案件，經檢察官提起公訴（94
年度毒偵字第1465號），本院裁定改依簡式審判程序審理，判決
如下：
     主  文
甲○○連續施用第一級毒品，累犯，處有期徒刑拾月，扣案之第
一級毒品海洛因參包（含袋重拾陸點肆伍公克）沒收銷燬，空夾
鏈袋參包沒收之；又連續施用第二級毒品，累犯，處有期徒刑陸
月，扣案之第二級毒品甲基安非他命參包（驗後毛重伍拾陸點陸
公克）、殘留甲基安非他命之吸食器壹組均沒收銷燬之。應執行
有期徒刑壹年貳月，扣案之第一級毒品海洛因參包（含袋重拾陸
點肆伍公克）、第二級毒品甲基安非他命參包（驗後毛重伍拾陸
點陸公克）、殘留甲基安非他命之吸食器壹組均沒收銷燬，空夾
鏈袋參包沒收之。
     事  實  及  理  由
一、甲○○前因違反毒品危害防制條例案件，經送觀察勒戒後，
    認無繼續施用毒品傾向，由臺灣屏東地方法院檢察署檢察官
    於民國91年7 月8 日以91年度毒偵字第631 號為不起訴處分
    確定。嗣因施用毒品案件，經本院於92年4 月21日以92年度
    潮簡字第77號判處有期徒刑6 月確定，並於93年7 月14日縮
    刑期滿執行完畢。詎其仍不思戒除惡習，復於觀察勒戒執行
    完畢後5 年內，基於施用第一級毒品海洛因之概括犯意，自
    93年11月間某日起至94年6 月4 日2 時許止，連續在屏東縣
    潮州鎮光華國小旁公園廁所內及屏東縣潮州鎮○○路601 號
    愛之船汽車旅館118 號房內等處，以將海洛因摻入香煙吸食
    之方式，施用第一級毒品海洛因多次。且另基於施用第二級
    毒品甲基安非他命之概括犯意，自93年11月間某日起至94年
    6 月4 日2 時許止，連續在前開處所，以玻璃球吸食器燒烤
    之方式，施用第二級毒品甲基安非他命多次。嗣為警於94年
    6 月4 日10時28分許，在上開汽車旅館房間內查獲，並扣得
    其所有之海洛因3 包（含袋重16.45 公克）、甲基安非他命
    3 包（驗後毛重56.6公克）、殘留甲基安非他命之吸食器1
    組，及其所有且供施用海洛因所用之空夾鏈袋3包。
二、上開被告甲○○施用第一、二級毒品之犯罪事實，業經被告
    於本院審理時供承不諱，復有前開查獲物品扣案可參，且被
    告於前述94年6 月4 日期日經員警所採集之尿液，經送驗結
    果，呈嗎啡、甲基安非他命陽性反應，有臺灣檢驗科技股份
    有限公司94年6 月22日濫用藥物尿液檢驗報告1 紙在卷可稽
    ；而扣案之白色粉末3 小包（含袋重16.45 公克），經送請
    法務部調查局鑑驗結果，確係第一級毒品海洛因無訛，有該
    局調科壹字第240003755 號檢驗通知書1 紙附卷可憑；又扣
    案之白色結晶體3 包（驗後毛重56.6公克）、吸食器1 組，
    經本院囑託高雄醫學大學附設中和紀念醫院檢驗結果，均呈
    甲基安非他命陽性反應，有該院0000－000 至946 號檢驗報
    告2 紙在卷可佐，堪認被告上開不利於己之自白，確與事實
    相符，應可採信。
三、查海洛因、甲基安非他命分別係毒品危害防制條例第2 條第
    2 項第1 、2 款所定之第一、二級毒品，不得非法持有、施
    用。故核被告所為，係犯毒品危害防制條例第10條第1 項、
    第2 項施用第一級、第二級毒品罪。其於施用海洛因與甲基
    安非他命前持有海洛因與甲基安非他命犯行，各為其施用之
    高度行為所吸收，均不另論罪。被告多次施用海洛因及甲基
    安非他命之行為，時間緊接，分別觸犯構成要件相同之罪名
    ，顯係基於概括犯意為之，應均論以連續犯並加重其刑。又
    被告因施用毒品案件，經本院於92年4 月21日以92年度潮簡
    字第77號判處有期徒刑6 月確定，並於93年7 月14日縮刑期
    滿執行完畢，有臺灣屏東地方法院檢察署刑案資料查註紀錄
    表及臺灣高等法院被告前案紀錄表各1 份在卷可稽，其於 5
    年以內再犯本件有期徒刑以上之前述二罪，均為累犯，應加
    重其刑，其有2 種刑之加重事由，均應遞加重之。而被告所
    犯之上述2 罪，犯意各別，行為互異，應分論併罰之。爰審
    酌被告曾因施用毒品經送勒戒處所施以觀察勒戒後，仍未能
    戒斷其施用毒品之惡習，足見其陷溺已深，惟因施用毒品均
    僅係戕害其自己身心並無加害他人，犯罪後坦承犯行、態度
    尚稱良好等一切情狀，分別量處如主文所示之刑，並定其應
    執行刑。扣案之白色粉末3 小包（含袋重16.45 公克），經
    送請法務部調查局鑑驗結果，確係第一級毒品海洛因無訛，
    有該局調科壹字第240003755 號檢驗通知書1 紙附卷可憑；
    又扣案之白色結晶體3 包（驗後毛重56.6公克）、吸食器1
    組，經本院囑託高雄醫學大學附設中和紀念醫院檢驗結果，
    均呈甲基安非他命陽性反應，有該院0000－000 至946 號檢
    驗報告2 紙在卷可佐，該白色結晶體確係甲基安非他命，而
    該吸食器與其上所殘留之甲基安非他命已不可析離，是上開
    3 項物品，均應依毒品危害防制條例第18條第1 項前段沒收
    銷燬。另扣案之空夾鏈袋3 包，為被告所有且供施用海洛因
    所用之物，業據被告供明在卷，應依刑法第38條第1 項第2
    款規定併予宣告沒收之。
據上論斷，應依刑事訴訟法第299條第1 項前段、第273條之1第1
項、第310條之2，毒品危害防制條例第10條第1項、第2項、第18
條第1 項前段，刑法第11條、第56條、第47條、第38條第1 項第
2款、第51條第5 款，判決如主文。
本案經檢察官潘國威到庭執行職務。
中　　華　　民　　國　　94　　年　　9 　　月　　19　　日
                  刑事第一庭    法  官  黃聖涵
以上正本證明與原本無異。
如不服本判決應於收受本判決送達後10日內向本院提出上訴書狀
，其未敘述上訴理由者，並得於提起上訴後10日內向本院補提理
由書狀（均須按他造當事人之人數附繕本）「切勿逕送上級法院
」
中　　華　　民　　國　　94　　年　　9 　　月　　19　　日
                                書記官  蘇雅慧
本案論罪科刑法條：
毒品危害防制條例第十條
施用第一級毒品者，處六月以上五年以下有期徒刑。
施用第二級毒品者，處三年以下有期徒刑。
